【裁判字號】    96,簡抗,33
【裁判日期】    970218
【裁判案由】    修復漏水
【裁判全文】
臺灣板橋地方法院民事裁定              96年度簡抗字第33號
抗  告  人  丙○○
                      1
            甲○○
相  對  人  乙○○
上列抗告人與相對人間請求修復漏水事件，抗告人對於本院三重
簡易庭民國96年10月2 日所為裁定（96年度重簡字第5915號）提
起抗告，本院裁定如下：
    主  文
原裁定關於駁回抗告人丙○○之上訴部分廢棄。
其餘抗告駁回。
抗告費用新臺幣壹仟元由相對人負擔二分之一，餘由抗告人甲○
○負擔。
    理  由
一、抗告意旨略以：抗告人丙○○住居地及戶籍所在地均為台北
    縣三重市○○路○ 段20巷107 號2 樓，從未住居台北縣林口
    鄉○○○街72號4 樓，此為相對人所明知。且抗告人丙○○
    於民國96年6 月27日鈞院三重簡易庭出庭應訊時，曾出示身
    分證供庭上核對身分及住居所，此有當日開庭筆錄可稽，因
    而丙○○未住居台北縣林口鄉○○○街72號4 樓，亦為法院
    所明知，鈞院原審判決卻寄存送達於台北縣林口鄉○○○街
    72號4 樓，該送達為不合法，自不生起算送達期日之效力。
    是抗告人丙○○於96年9 月17日領取判決書後，於96年10月
    1 日提起上訴，尚未逾20日之上訴期間，自無逾期上訴之問
    題，為此提起抗告，請求廢棄原裁定，更為適法之裁定等語
    。
二、按提起第二審上訴應於第一審判決送達後20日之不變期間內
    為之，提起上訴如逾上訴期間者，原第一審法院應以裁定駁
    回之，民事訴訟法第440條、第442條第1 項定有明文。上開
    規定依同法第436條之1第3 項之規定，對於簡易程序第一審
    判決之上訴程序亦有準用。第按送達於應受送達人之住居所
    、事務所或營業所行之；送達不能依民事訴訟法第136 條、
    第137 條向本人送達或補充送達者，得將文書寄存送達地之
    自治或警察機關，並作送達通知書兩份，1 份黏貼於應受送
    達人住居所、事務所、營業所或其就業處所門首，另1 份置
    於該送達處所信箱或其他適當位置，以為送達。寄存送達，
    自寄存之日起，經10日發生效力，同法第136 條第1 項前段
    、第138 條亦分別定有明文。
三、經查：
（一）抗告人甲○○之住所設於臺北縣林口鄉○○○街72號4 樓
      乙節，有原審依職權查詢之戶籍資料查詢結果附卷可憑，
      且甲○○之夫謝良超於原審亦到場證述稱甲○○確實居住
      於該址等語（參見原審卷32頁筆錄），故原審向該址送達
      判決，並無不合。又查原審判決係於96年8 月28日寄存於
      該管之臺北縣政府警察局新莊分局林口分駐所，有卷附之
      送達證書可憑。依上開民事訴訟法第138 條規定，自寄存
      之日起，經10日發生效力，故應於96年9 月7 日發生送達
      效力，上訴期間自送達判決翌日起算，並扣除在途期間2
      日，算至96年9 月29日即屆滿20日（96年9 月29日雖為星
      期六，然該日因中秋節放假而補行上班日，故非休息日）
      。抗告人甲○○延至同年10月1 日始行提起上訴，顯逾上
      訴期間，原審裁定駁回其上訴，洵無不合，抗告人甲○○
      指摘原裁定不當，為無理由，自應予駁回。
（二）抗告人丙○○主張其住居所設於台北縣三重市○○路○ 段
      20巷107 號2 樓乙節，業據其提出戶籍謄本1 件為證，且
      證人謝良超於原審到場亦證述稱丙○○並未居住於臺北縣
      林口鄉○○○街72號4 樓等語（參見原審卷第32頁），故
      尚難認該林口鄉地址所在為丙○○之住所或居所，原審逕
      向該址送達抗告人丙○○之判決，並寄存於臺北縣政府警
      察局新莊分局林口分駐所，難認已生合法寄存送達之效力
      ，故不生起算上訴期間之效力。且查上開應送達抗告人丙
      ○○之判決，於96年9 月17日始經抗告人丙○○之兄謝良
      臣代為領取，有臺北縣政府警察局新莊分局96年12月18日
      北縣警新偵字第0960050450號函附卷可稽。是抗告人丙○
      ○主張其於96年9 月17日領取判決後，於96年10月1 日提
      起上訴，並未逾20日之上訴期間，尚無不合。原審以抗告
      人丙○○上訴逾期為由，駁回其上訴，容有違誤。抗告人
      丙○○請求將原裁定廢棄，應認為有理由，爰由本院將原
      裁定廢棄。
四、據上論結，本件抗告為一部有理由，一部無理由，依民事訴
    訟法第436 條之1 第3 項、第492 條、第495 條之1 第1 項
    、第449 條第1 項、第95條、第78條，裁定如主文。
中    華    民    國    97    年    2     月    18    日
                  民事第三庭    審判長法  官  朱耀平
                                      法  官  邱育佩
                                      法  官  許月珍
以上正本係照原本作成
本裁定不得抗告。
中    華    民    國    97    年    2     月    20    日
                                      書記官  劉昌明


司法院資訊處製作；財團法人民間司法改革基金會備份。
